【裁判字號】    97,交聲,527
【裁判日期】    970612
【裁判案由】    交管條例聲異
【裁判全文】
臺灣板橋地方法院刑事裁定            97年度交聲字第527 號
原處分機關  交通部公路總局台北區監理所板橋監理站
異  議  人
即受處分人  甲○○
上列受處分人因違反道路交通管理處罰條例案件，對於交通部公
路總局台北區監理所板橋監理站於中華民國九十七年三月二十一
日以板監裁字裁41-CO0000000號違反道路交通管理事件裁決書所
為之裁決處分不服，聲明異議，本院裁定如下：
    主      文
異議駁回。
    理      由
一、原處分意旨略以：異議人甲○○於民國九十七年二月二十四
    日晚間十一時五分許，駕駛車號ＡＱＯ─８０２號普通重型
    機車，行經台北縣中和市○○路一二七巷三二弄口時，因有
    「汽車駕駛人，駕駛汽車經測試檢定有酒精濃度超過規定標
    準（0.47mg/l）」之違規，經警攔停舉發，填具台北縣政府
    警察局九十七年二月二十四日北市交警字第CO0000000 號舉
    發違反道路交通管理事件通知單，原處分機關於九十七年三
    月二十一日依道路交通管理處罰條例第三十五條第一項第一
    款規定，裁處罰鍰新台幣三萬元，吊扣駕駛執照十二個月，
    異議人於同日聲明異議等情。
二、異議意旨略以：異議人確於前開時、地，酒後為警舉發，測
    得吐氣酒精濃度達每公升０點四七毫克，但伊是自住處下樓
    將機車牽進去停放好，未酒後駕車，並沒有騎車搖晃，原處
    分應予撤銷云云。
三、法院之判斷：
（一）按汽車駕駛人有飲用酒類或其他類似物後其吐氣所含酒精
      濃度超過每公升０點二五毫克情形者，不得駕車，道路交
      通安全規則第一百十四條第二款定有明文。次按汽車駕駛
      人，駕駛汽車經測試檢定有酒精濃度超過規定標準情形者
      ，處新台幣一萬五千元以上六萬元以下罰鍰，並當場移置
      保管該汽車及吊扣其駕駛執照一年，道路交通管理處罰條
      例第三十五條第一項第一款亦有明文。
（二）查異議人於前開時、地，飲用酒類後，為警舉發，測得其
      吐氣酒精濃度達每公升０點四七毫克之事實，為異議人所
      不否認，並經證人即舉發警員乙○○於本院審理時到庭證
      述明確，復有酒精濃度測試單在卷可稽，應堪信為真實。
（三）查證人乙○○於本院審理時到庭結證稱：本案是我舉發，
      我當時在中和南山路八一巷，異議人騎車騎在我前面，我
      看到他停下來，轉進南平補習班旁的防火巷，我覺得奇怪
      ，就繼續騎，後來在南平路八一巷、一二七巷三四弄口再
      看到異議人騎車不穩，準備停車，我就攔查，聞到有酒氣
      ，我請他出示證件，異議人沒有出示，並往前跑，我制止
      他，他說他從廟口喝完酒騎車回家，我問他住哪裡，他說
      就住這裡，我依規定請同仁帶酒測器跟杯水給他，剛開始
      吹時因吹氣量不足沒有成功，我就告訴他如果拒絕酒測要
      扣照三年，他再吹就成功，庭呈監視錄影光碟，可以看到
      異議人騎車準備停放的畫面等語；審酌證人乙○○為依法
      執行職務之公務員，與異議人素不相識，當無甘冒偽證罪
      責誣指異議人之理。且其明確證述舉發經過，製有舉發地
      點現場圖、現場照片等件佐證，是其證述應屬真實可信。
      堪認異議人確有酒後駕車無訛。
（四）又經本院當庭勘驗前開路段監視錄影光碟，可清楚看出異
      議人確實自畫面上方騎駕機車，復下車往畫面左方機車停
      放處停放屬實，異議人辯稱伊是自住處下樓將機車牽進去
      停放好，未酒後駕車云云，核與事證不符，不足採信。
（五）綜上所述，異議人駕駛系爭機車，確有「汽車駕駛人，駕
      駛汽車經測試檢定有酒精濃度超過規定標準（0.47mg/l）
      」之違規，原處分機關據以裁罰，於法有據，異議人聲明
      異議，為無理由，應予駁回。
四、據上論斷，應依道路交通案件處理辦法第十九條，裁定如主
    文。
中    華    民    國    97    年    6     月    12    日
                  刑事第六庭  法  官  林鈺琅
上列正本證明與原本無異。
如不服本裁定應於送達後五日內向本院提出抗告狀。
                              書記官  林蔚然
中    華    民    國    97    年    6     月    12    日


司法院資訊處製作；財團法人民間司法改革基金會備份。
